【裁判字號】    99,中簡上,245
【裁判日期】    990430
【裁判案由】    違反電業法
【裁判全文】
臺灣臺中地方法院刑事判決           99年度中簡上字第245號
上  訴  人
即  被  告  甲○○
選任辯護人  黃坤鍵律師
            孫  寅律師
上列上訴人即被告因違反電業法案件，不服臺灣臺中地方法院臺
中簡易庭99年度中簡字第143號中華民國99年1月19日第一審簡易
判決（聲請簡易判決處刑案號：臺灣臺中地方法院檢察署98年度
偵字第18250號），提起上訴，本院判決如下：
    主    文
上訴駁回。
甲○○緩刑貳年。
    犯罪事實及理由
一、本案經本院審理結果，認第一審簡易判決認事、用法及量刑
    均無不當，應予維持，並引用臺灣臺中地方法院檢察署檢察
    官聲請簡易判決處刑書及本院第一審刑事簡易判決書（含本
    院第一審於民國99年1月29日所為之更正裁定）記載之犯罪
    事實、證據及理由。（如附件）
二、本件被告上訴意旨略以：被告本身無前科，原審判處拘役50
    日之刑度太重，希望法院從輕量刑云云。經查，被告及其選
    任辯護人於本院審理時，對於原審認事、用法均不爭執有何
    違誤，而本案經本院審理結果，亦認被告於本院審理時之自
    白，核與全案其餘證據資料所證事實相符，得為證據，且堪
    採信，是本件犯罪事實堪予認定，應無疑問。次按，關於刑
    之量定，係實體法上賦予法院得為自由裁量之事項，苟已斟
    酌刑法第57條各款所列情狀，而未逾越法定刑度，或濫用其
    權限，即不得任意指摘為違法（最高法院72年度台上字第66
    96號、75年度台上字第7033號等判例要旨及95年度台上字第
    7315號、95年度台上字第7364號等判決要旨供參）；又在同
    一犯罪事實與情節，如別無其他加重或減輕之原因，下級審
    法院量定之刑，亦無過重或失輕之不當情形，則上級審法院
    對下級審法院之職權行使，原則上應予尊重（最高法院85年
    度台上字第2446號判決要旨供參）。查本件被告所犯之電業
    法第106條第3款之罪，其法定本刑為「5年以下有期徒刑、
    拘役或5百元以下罰金」，而原審依被告所犯本案之具體情
    節及個別情況，依其職權行使，於法定刑度內量處被告拘役
    50日，如易科罰金，以新臺幣1000元折算一日，要無任何違
    法或罪刑顯不相當之處，實難謂原審有何違法失當可言。從
    而，本件原審審酌被告各種情狀，所諭知判處之刑度，要屬
    妥適，被告以原審量刑過重為由而提起上訴，請求本院予以
    撤銷改判，為無理由。
三、查被告前未曾因故意犯罪受有期徒刑以上刑之宣告，有臺灣
    臺中地方法院檢察署刑案資料查註紀錄表及臺灣高等法院被
    告前案紀錄表在卷可按，被告經此教訓，當知警惕而無再犯
    之虞，且被告業已賠償被害人臺灣電力股份有限公司（下稱
    臺電公司）所受損失，此有臺電公司臺中區營業處應收票據
    明細表、臺電公司追償電價收據等在卷可按，足認被告確有
    悔意，本院綜核各情，認所宣告之刑，以暫不執行為適當，
    併予宣告緩刑二年，以啟自新。
四、據上論斷，應依刑事訴訟法第455條之1第1項、第3項、第37
    3條、第368條，刑法第74條第1項第1款，判決如主文。
中    華    民    國    99    年    4    月     30    日
                  刑事第十三庭  審判長法  官  楊萬益
                                      法  官  劉邦繡
                                      法  官  廖慧如
以上正本證明與原本無異
不得上訴
                                      書記官  張宏清
中    華    民    國    99    年    4    月     30    日

司法院資訊處製作；財團法人民間司法改革基金會備份。
